臺灣南投地方法院民事裁定
111年度事聲字第15號
異  議  人  謝鐵城  

上列異議人與相對人洪健傑間確定訴訟費用額事件，異議人對本
院司法事務官於民國111年7月11日所為111年度司聲字第86號裁
定提出異議，本院裁定如下：
    主  文
異議駁回。
    理  由
壹、程序事項
一、確定訴訟費用額事件，由司法事務官辦理之，法院組織法第
    17條之2第1項第1款定有明文。司法事務官處理事件所為之
    處分，與法院所為者有同一之效力。當事人對於司法事務官
    處理事件所為之終局處分，得於處分送達後10日之不變期間
    內，以書狀向司法事務官提出異議。司法事務官認前項異議
    有理由時，應另為適當之處分；認異議為無理由者，應送請
    法院裁定之。法院認第1項之異議為有理由時，應為適當之
    裁定；認異議為無理由者，應以裁定駁回之，民事訴訟法第
    240條之3、第240條之4第1項本文、第2項、第3項分別定有
    明文。
二、經查：異議人因與相對人洪健傑（下稱相對人）間確定訴訟
    費用額事件，對於本院司法事務官於民國111年7月11日所為
    、於同年7月14日送達之111年度司聲字第86號裁定（下稱原
    裁定）不服，於同月21日之法定期間10日內以書狀提出異議
    ；並經司法事務官認其異議為無理由，而送請本院為裁定等
    節，有民事提出異議狀暨其上收文戳章為證，並經本院調閱
    111年度司聲字第86號卷宗屬實。從而，異議人提出異議，
    與前開規定相符，本院自應就其異議有無理由為裁定。
貳、實體事項
一、異議意旨略以：相對人以異議人為被告，向本院提起遷讓房
    屋事件訴訟，經本院以110年度重訴字第22號判決異議人應
    遷出並返還房屋（下稱本案判決）。然相對人係因拍賣自債
    務人蔡培津取得前開房屋，而蔡培津與異議人間訂有租賃契
    約，且拍賣公告亦有記載不點交等語，故異議人應受有租賃
    契約之保護。異議人對本案判決不服，已向臺灣高等法院臺
    中分院提起救濟，經該院以111年度重上字第49號遷讓房屋
    事件受理。爰就本院司法事務官所為確定訴訟費用額之原裁
    定提出異議等等。
二、法院未於訴訟費用之裁判確定其費用額者，第一審受訴法院
    於該裁判有執行力後，應依聲請以裁定確定之。聲請確定訴
    訟費用額者，應提出費用計算書、交付他造之計算書繕本或
    影本及釋明費用額之證書。依第一項確定之訴訟費用額，應
    於裁定送達之翌日起，加給按法定利率計算之利息，民事訴
    訟法第91條定有明文。
三、經查：
　㈠相對人以異議人為被告，向本院提起遷讓房屋事件訴訟，經
    本院以110年度重訴字第22號遷讓房屋事件受理，且為本案
    判決認異議人應遷出並返還房屋、訴訟費用由異議人負擔；
    異議人固提起上訴，曾經臺灣高等法院臺中分院以111年度
    重上第49號遷讓房屋事件受理，惟異議人嗣於111年3月25日
    撤回上訴，致本案判決於斯時即告確定；相對人遂於111年5
    月16日以異議人為對造，向本院聲請確定訴訟費用額，並提
    出費用計算書及相關單據，經本院司法事務官以111年度司
    聲字第86號確定訴訟費用額事件受理等節，有本院於110年1
    2月30日所為本案判決、異議人於111年3月25日所提民事撤
    回上訴狀、該院於111年4月18日所發111中分高民草決111重
    上49字第1087號函、本院於111年4月21日所核發本案判決確
    定證明書、相對人於111年5月16日所提民事聲請確定訴訟費
    用額狀等件可佐，並經本院調閱各事件卷宗屬實。可知，本
    案判決已判決訴訟費用應由異議人負擔，雖未確定訴訟費用
    額，惟本案判決既已確定而具執行力，依前開規定，本院司
    法事務官自應依相對人聲請確定訴訟費用額甚明。
　㈡原裁定將異議人應給付相對人之訴訟費用額確定為新臺幣（
    下同）9萬4,834元，並命異議人給付訴訟費用及利息，係以
    本案判決、費用計算書、相關單據等件為憑，且所計入之費
    用為第一審裁判費、勘測費，均屬訴訟所必要。是以，本院
    司法事務官所為原裁定，核與前開規定相符，且無不當之情
    。
　㈢至異議人稱其應受有租賃契約之保護等等，乃本案判決事件
    （遷讓房屋訴訟事件）中所應審究之事項，尚非原裁定事件
    （確定訴訟費用額事件）中所須考量之問題。異議人復稱其
    已向臺灣高等法院臺中分院提起救濟等語，然其嗣已撤回上
    訴，致本案判決確定，本院司法事務官自應依相對人聲請確
    定訴訟費用額，亦如前述。從而，異議人執前詞主張原裁定
    違法不當，自非可採。
四、綜上所述，本院司法事務官以原裁定，加以確定訴訟費用額
    ，並命異議人給付訴訟費用及利息，於法並無違誤，異議人
    以前詞對原裁定提出異議，並無理由，應予駁回。
五、據上論結：本件異議為無理由，依民事訴訟法第240條之4第
    3項後段，裁定如主文。
中    華    民    國   111     年    10   月     3    日
                  民事第二庭  法  官  葉峻石
以上正本係照原本作成。
如對本裁定抗告，應於收受裁定正本送達後10日內向本院提出抗
告狀，並繳納抗告裁判費新臺幣1,000 元。
中    華    民    國   111     年    10   月     3    日
                               書記官  沈柏樺